臺灣高等法院臺中分院刑事判決　　　　　民國九十年度上易字第二三八三號
　　上　訴　人　臺灣南投地方法院檢察署檢察官
　　上　訴　人
　　即　被　告　甲○○
　　被　　　告　乙○○
右上訴人因被告等竊盜案件，不服臺灣南投地方法院中華民國九十年九月十四日第一
審判決（民國九十年度易字第二九九號，起訴案號：臺灣南投地方法院檢察署民國九
十年度偵字第一二八四號、併辦案號：民國九十年度偵字第四二三二號、第四二三三
號），各提起上訴，本院判決如左：
    主  文
原判決關於乙○○部分撤銷。
乙○○連續結夥三人以上帶兇器竊盜，累犯，處有期徒刑壹年貳月。
其他上訴駁回。
檳榔刀兩把、尼龍繩及塑膠繩各伍條均沒收。
    事  實
一、甲○○曾因違反麻醉藥品管理條例案件，經臺灣南投地方法院判處有期徒刑六月
    確定，於民國（下同）八十五年十二月十五日執行完畢；又分別因煙毒及違反麻
    醉藥品管理條例案件，先後於八十六年五月二十七日、同年九月二十四日，經同
    院依序判決各處有期徒刑三年二月、九月確定，並經同院定應執行刑為有期徒刑
    三年十一月確定，甫於九十年二月十二日假釋期滿未經撤銷執行完畢。乙○○曾
    因藏匿人犯及違反麻醉藥品管理條例案件，先後經同院判處有期徒刑三月、八月
    ，並定其應執行刑為十月確定，於八十七年四月八日執行完畢。詎甲○○及黃進
    南（業已判處罪刑確定在卷）、乙○○三人均不知悔改，復共同基於意圖為自己
    不法所有之其中祇乙○○基於概括之犯意聯絡，於九十年三月二十一日十六時三
    十分許，乙○○與田廷滄帶乙○○所有可供兇器用之檳榔刀（可伸縮性）一把
    前往南投縣埔里鎮○○里○○路八十九號旁檳榔園，竊割被害人丁○○所有之檳
    榔約一萬五千粒。復於同年月二十八日下午五時許，攜帶黃進南所有客觀上可供
    兇器使用之檳榔刀一把（可伸縮性）、尼龍繩及塑膠繩各五條，分乘車牌號碼為
    ：ＬＭＯ－四九六號及ＬＯＥ－一二八號機車，至同縣國姓鄉南港村鳳鳴巷山區
    戊○○所有之檳榔園，由乙○○在園區附近把風，並由甲○○、黃進南進入檳榔
    園內竊割戊○○所有之檳榔，共計竊得檳榔一千九百五十粒（已發還）。嗣因戊○○所僱請看守該檳榔園之守衛歐金土進入該檳榔園巡邏時，為黃進南發覺，並
    騎乘上開ＬＯＥ－一二八號機車出園區，至園區外搭載乙○○先行逃離，而甲○○則騎乘車號ＬＭＯ－四九六號機車逃離時，於行經南投縣國姓鄉○○路與鳳鳴
    路之交岔口處時遭當地居民攔阻，經報警循線查獲上情，並扣得檳榔刀兩把、尼
    龍繩及塑膠繩五條。
二、案經南投縣警察局埔里分局報告臺灣南投地方法院檢察署檢察官偵查起訴。
    理  由
一、訊據上訴人即被告甲○○、被告乙○○均矢口否認右揭九十年三月二十八日行竊
    之犯行，但乙○○則坦承同年月二十一日之行竊犯行，上訴人即被告甲○○辯稱
    ：我是去那裡玩的途中遇到被告黃進南、乙○○云云；被告乙○○對三月二十八
    日一次行竊事則辯稱：我只是跟被告黃進南去那裡玩，當天發生什麼事，我都不
    知道云云。經查，右揭犯罪事實，業經上訴人即被告甲○○於警訊時坦白承認，
    核與被害人丁○○、戊○○指訴失竊情節大致相符，又經共犯田廷滄在警訊中供
    述屬實，且證人即該檳榔園之守衛歐金土就發現本案竊盜之情形，於警訊時證述
    ：我大約於九十年三月二十八日十八時許去巡山，發現二位可疑人物，所以我特
    別注意，因為最近山區的檳榔已遭竊多次，當我發現他們時，已有一部機車先行
    離去，只剩下那部ＬＭＯ－四九六號機車在場，先行離去那部機車是ＬＯＥ－一
    二八號，因被告甲○○腳下的檳榔芎及一把割檳榔的伸縮刀，所以肯定說是檳榔
    竊賊等語；於偵查中證述：我巡視檳榔園時，我看到被告黃進南是在僱用我之戊○○的檳榔園，他的車上未載檳榔，也沒有工具，現場還有一部機車，又看到被
    告甲○○在檳榔園內，身旁地上有割下之檳榔、檳榔刀各等語；及在原審法院調
    查中證述：當時我是六點多去巡邏檳榔園，但在入檳榔園的路口，我有碰到被告
    黃進南他一人騎車出來，進入檳榔園內的路中，我又看到被告甲○○的機車停在
    路旁，我往園內瞧，被告甲○○就只直直站在那裡，這時候我並沒有看到檳榔及
    檳榔刀，我與他離有二十公尺左右，我再往下走，這角度就有看到偷割下的檳榔
    及檳榔刀，我就趕快喊人並聯絡其他人，因下面手機聯絡不上，我到上面一點才
    能通訊聯絡，這時候大家就開始出來抓小偷各等語，經互核結果均相一致；而已
    判處罪刑確定在卷之共同被告黃進南於偵訊中亦自承：我騎車下山時，確實有看
    到歐金土擦身而過，我就去載乙○○，約再往前三、四百公尺處，載乙○○一起
    下山等情明確，堪認證人歐金土前開目擊被告黃進南自檳榔園離去一節屬實。參
    以共同被告黃進南於同院調查時坦承扣案之檳榔刀、尼龍繩及塑膠繩等物為其所
    帶去，然卻在檳榔園內與遭割下之檳榔一同置放於被告甲○○被證人歐金土發現
    之處，是共同被告黃進南攜帶上開檳榔刀、尼龍繩及塑膠繩等物顯係供盜割檳榔
    之用至明，足證上訴人即被告甲○○於警訊中之自白與事實相符。至其嗣後翻異
    前詞，與被告黃進南、乙○○為上開辯解；然被告甲○○、黃進南於同院初次調
    查時雖一致稱渠等係路上遇到，並非一同前去，且被告甲○○稱：我是在鳳鳴巷
    遇到其他被告二人，他們共騎一台機車，我自己騎一台等語；被告黃進南則供稱
    ：我是要去那地方找我表哥看梅園等語。又於同院第二次調查時，被告乙○○雖
    亦附和被告甲○○、黃進南前開供述，並稱：我是與黃進南同去找他的親戚，是
    去看他姑姑那邊的地是否要割草等語；然就被告三人為何當天同時出現在鳳鳴巷
    一情，被告乙○○供稱：我是要上山時在半路遇到被告甲○○，他說他也要去山
    上，我不知他要去何處，他就跟我們一起到了黃進南姑姑的園裡，然後才與甲○○分手，他沒有進園裡；被告甲○○則供稱：我是在九份二山遇到被告黃進南、
    乙○○，我不知道他們要做什麼，他們是要下山時我才遇到他們的，時間是下午
    三、四時許，我們有打招呼，只是點頭而已沒有說話，就各自走了，當時我剛要
    上山等語，可知其二人之供述相互矛盾，苟事實確係被告三人並非一同去查獲地
    ，則事實既只有一個，其等之供述即不應有所矛盾，今其等供述矛盾，可證被告
    三人前開所辯係分別前往該處一節，係經過事先串供，而與事實不符。再者，被
    告乙○○雖未進入上開檳榔園內，然被告三人係因偷割檳榔而一同前往國姓鄉一
    節，已據上訴人即被告甲○○於警訊時供述明確，且共同被告黃進南於同院第三
    次調查時，復坦承係伊帶被告甲○○、乙○○去的，而被告乙○○既與被告甲○○、黃進南一起去，且是去被告黃進南姑姑之處所遊玩，又無需攜帶檳榔刀、尼
    龍繩及塑膠繩等物之理由，衡情，共同被告黃進南攜帶上開扣案物顯為割取檳榔
    ，而與去被告黃進南姑姑之梅園並無關聯，故上訴人即被告乙○○其主觀上顯已
    知悉其三人同至國姓鄉之目的係為盜割檳榔，可證被告乙○○未進入檳榔園之目
    的，顯然係在園外便於把風之故。綜上所述，被告等上開辯解要係事後卸責之詞
    ，均不足採信。此外復有贓物認領保管單二紙附卷可資佐證，復有共同被告黃進
    南及被告乙○○所有，供其等竊割檳榔所用之伸縮檳榔刀各一把、尼龍繩及塑膠
    繩各五條扣案可據，事證明確，被告等共同加重竊盜犯行，洵堪認定，應予依法
    論科。
二、按檳榔刀係用以割取檳榔，故其在客觀上足供兇器使用，核上訴人即被告甲○○
    已判處罪刑確定在卷之黃進南、被告乙○○所為攜帶檳榔刀共同竊盜檳榔，均係
    犯刑法第三百二十一條第一項第三款、第四款之加重竊盜罪。被告乙○○另一次
    所犯為同法條第三款之罪，被告乙○○與田廷滄間或被告二人與已判刑確定在卷
    之黃進南間就前開犯行，有犯意之聯絡與行為之分擔，均應依共同正犯論處。被
    告乙○○二次犯行，犯意概括，應依連續犯規定論以一罪。又上訴人即被告甲○○曾因違反麻醉藥品管理條例案件，經原審法院判處有期徒刑六月確定，並於八
    十五年十二月十五日執行完畢；又分別因煙毒及違反麻醉藥品管理條例案件，先
    後於八十六年五月二十七日、同年九月二十四日，經同院分別各處有期徒刑三年
    二月、九月確定，並經定應執行刑為有期徒刑三年十一月確定，甫於九十年二月
    十二日假釋期滿執行完畢。被告乙○○曾因藏匿人犯及違反麻醉藥品管理條例案
    件，先後經同院判處有期徒刑三月、八月，並定其應執行刑為十月確定，於八十
    七年四月八日執行完畢。是被告二人均係曾受有期徒刑之執行完畢後，五年內再
    犯有期徒刑以上之本罪，均為累犯，有台灣南投地方法院檢察署刑案資料查註紀
    錄表及台灣高等法院被告全國前案紀錄表各一件在卷足憑，均依同法第四十七條
    規定加重其刑。原判決就上訴人即被告甲○○部分，因依刑法第二十八條、第三
    百二十一條第一項第三、四款、第四十七條、第三十八條第一項第二款，審酌犯
    罪情狀等一切量處有期徒刑拾壹月，其認事用法及量刑均無不當，上訴意旨，仍
    執陳詞，否認犯罪及認量刑過重云云，為無理由，應予駁回。原判決就被告乙○○部分予以論罪科刑，固非無見，惟就其於八十九年三月二十一日之犯罪屬連續
    犯行之一部分，原判決漏未記載論處上訴人上訴指摘及此，為有理由，此部分應
    由本院予以撤銷改判，爰酌情科處如主文第二項所示之刑，示懲。末查扣案之檳
    榔刀兩把，係被告乙○○、黃進南所有，且供本件犯罪所用之物，已如前述，併
    依同法第三十八條第一項第二款之規定宣告沒收。公訴人認扣案之尼龍繩五條、
    塑膠繩五條，雖係供犯罪之用，然因不能證明屬被告三人所有，而未聲請沒收，
    容有未洽，附此敘明。
三、被告乙○○部分併辦意旨以：乙○○與黃如川等人共同意圖為自己不法之所有於
    九十年九月二十四日及同年十一月九日至同月十五日止分別在南投縣埔里鎮○○○路四十號前等地竊取張安邦所有之小貨車及中華電信公司所有而設置於埔里鎮
    、魚池鄉之公共電話機內之現金等涉犯連續竊盜罪嫌云云（以上見九十年偵字第
    三五○六號、第四一六九號）。經查併辦案件其犯罪時間均在原審判決之九十年
    九月十四日後顯係另行起意，應非屬上揭應判罪之連續犯犯行之一部分，無由併
    辦應退回由移送單位另行處理。
四、據上論斷，應依刑事訴訟法第三百六十九條第一項前段、第三百六十四條、第二
    百九十九條第一項前段、第三百六十八條，刑法第二十八條、第五十六條、第三
    百二十一條第一項第三、四款、第四十七條、第三十八條第一項第二款，判決如
    主文。
本案經檢察官丙○○到庭執行職務。
中      華      民      國　  九十一     年      一       月    三十    日
                                  臺灣高等法院臺中分院刑事第六庭
                                  　　　審判長法　官　李  文  雄
                                  　　　　　　法　官  邱  顯  祥
                                  　　　　　　法  官　陳　嘉　雄
右正本證明與原本無異。
不得上訴。
                                              書記官  王  麗  英
中      華      民      國　  九十一     年      一       月    三十    日
                                                              　　　　　Ｆ
